【裁判字號】    90,易,651
【裁判日期】    900823
【裁判案由】    毒品危害防制條例
【裁判全文】
臺灣板橋地方法院刑事判決                            九十年度易字第六五一號
    公  訴  人  臺灣板橋地方法院檢察署檢察官
    被      告  甲○○
右列被告因毒品危害防制條例案件，經檢察官提起公訴（八十九年度毒偵字第四六八
三號、第六五八九號），本院判決如左：
    主      文
甲○○連續施用第二級毒品，處有期徒刑柒月，扣案含微量安非他命殘渣之燈泡壹只
沒收銷燬之；又連續施用第二級毒品，處有期徒刑玖月。應執行有期徒刑壹年，扣案
含微量安非他命殘渣之燈泡壹只沒收銷燬之。
    事      實
一、甲○○曾先後因賭博、竊盜、違反麻醉藥品管理條例等案件，多次受刑之科處及
    執行（惟均不構成本案之累犯），素行不良，另因毒品危害防制條例案件，於民
    國八十八年間經本院依檢察官聲請裁定（八十八年度毒聲字第四六八八號）送觀
    察、勒戒後，認無繼續施用毒品傾向，由臺灣板橋地方法院檢察署檢察官於八十
    八年八月十二日以八十八年度偵字第一八二七五號、第一八二七七號處分不起訴
    確定，詎未知戒慎，猶基於施用第二級毒品安非他命（下簡稱安非他命）之概括
    犯意，自八十八年八月二十日起至八十八年九月三日止，在臺北縣永和市○○路
    七十八號二樓住處，以將安非他命加熱燒烤成煙而予吸食之方式，連續施用安非
    他命多次，平均每週施用一至二次，嗣於八十八年九月四日下午二時許，在上址
    為警查獲，並扣得其所有且含微量安非他命殘渣之燈泡一只，經本院依檢察官聲
    請裁定（八十八年度毒聲字第五五七四號）送觀察、勒戒後，認有繼續施用毒品
    傾向，由本院裁定（本院八十八年度毒聲字第六○一四號）令入戒治處所施以強
    制戒治，且於八十九年二月三日因本院裁定停止戒治交付保護管束而出所，竟未
    衷心悛悔，另萌施用安非他命之概括犯意，自八十九年四月初某日起至八十九七
    月十一日九時四十五分許前一百二十小時內某日（起訴書誤載為九十六小時，應
    予更正）止，在臺北縣永和市○○路七十八號二樓住處及臺北縣、新竹縣等地不
    特定處所，以前開吸食方式，連續施用安非他命多次，平均每週施用一至二次，
    迨至八十九年六月一日及同年七月十一日九時四十五分許接受臺灣板橋地方法院
    檢察署觀護人採尿送驗結果均呈甲基安非他命陽性反應，而查獲上情。
二、案經臺北市政府縣警察局大安分局移送及臺灣板橋地方法院檢察署觀護人簽報臺
    灣板橋地方法院檢察署檢察官偵查起訴。
    理      由
一、右揭事實，業據被告甲○○坦承不諱，且有前開內含微量安非他命殘渣之燈泡一
    只扣案可資佐證，又被告於八十八年九月四日、八十九年六月一日及八十九年七
    月十一日三度接受採尿送驗結果，均呈甲基安非他命陽性反應，亦有臺北市立療
    養院八十八年九月三十日煙毒尿液檢驗報告書及昭信科技顧問股份有限公司八十
    九年六月十二日與七月二十日濫用藥物陽性檢體檢驗報告等三份存卷可稽，俱徵
    其自白除最後吸食時間部分外與事實相符，至被告最後吸食安非他命時間，被告
    僅供承至八十九年六月二十九日止，惟參照被告於八十九年七月十一日九時四十
    五分許接受採尿送驗之結果（採尿時間註記於卷內檢驗報告上），衡諸卷附憲兵
    司令部八十年三月二十五日（八○）鑑驗字○九九九號函記載：初次吸食或施打
    煙毒或麻醉藥品者，經人體代謝作用於八小時之內，即有百分之八十之量排出，
    二十四小時之後，續有約剩餘量之百分之九十再排出，七十二小時之後仍有殘餘
    量排出，吸食或施打者個人體質不同，其排出時間亦會有所差異，尤其成癮者（
    抗藥性強）其於吸食後一百二十小時內所採之尿液，配合較具公信力之儀器，仍
    可能被檢測出等語以觀，足認係於最後採尿之八十九年七月十一日九時四十五分
    許前一百二十小時內某日無誤，此外，被告前因毒品危害防制條例案件，於八十
    八年間經本院依檢察官聲請裁定（八十八年度毒聲字第四六八八號）送觀察、勒
    戒後，認無繼續施用毒品傾向，由臺灣板橋地方法院檢察署檢察官於八十八年八
    月十二日以八十八年度偵字第一八二七五號、第一八二七七號處分不起訴確定，
    嗣於八十八年九月四日下午二時許為警查獲其施用毒品犯行，經本院依檢察官聲
    請裁定（八十八年度毒聲字第五五七四號）送觀察、勒戒後，認有繼續施用毒品
    傾向，由本院裁定（本院八十八年度毒聲字第六○一四號）令入戒治處所施以強
    制戒治，且於八十九年二月三日因本院裁定停止戒治交付保護管束而出所等情，
    亦有臺灣高等法院檢察署刑案紀錄簡覆表及臺灣高等法院被告全國前案紀錄表在
    卷可憑，綜上事證明確，被告犯行堪予認定。
二、按安非他命為毒品危害防制條例第二條第二項所定之第二級毒品，被告甲○○施
    用之，係犯毒品防制條例第十條第二項之施用第二級毒品罪。被告自八十八年八
    月二十日起至八十八年九月三日止先後施用第二級毒品犯行間，時間緊接，所犯
    構成要件相同，顯係基於概括犯意反覆實施，為連續犯，應依刑法第五十六條規
    定，論以一罪並加重其刑；被告自八十九年四月初某日起至八十九年六月二十九
    日止多次施用第二級毒品犯行間，時間緊接，所犯構成要件相同，亦係基於概括
    犯意反覆實施，為連續犯，應依刑法第五十六條規定，另論以一罪並加重其刑；
    被告前開八十八年間連續施用第二級毒品犯行與八十九年間連續施用第二級毒品
    犯行間，所犯構成要件雖無二致，然被告供明：「我自八十八年八月二十日起至
    八十八年九月三日止，有吸食安非他命多次，大約每週吸一到二次，九月四日被
    查獲後送觀察勒戒及強制戒治，停止戒治後自八十九年四月初至八十九年六月二
    十九日止，又另行起意吸食安非他命多次」，「我在八十八年九月被查獲後，本
    來是不想繼續再用，但停止戒治出來後，因為我身體疼痛，我為了止痛，所以又
    再施用安非他命。」（見本院九十年八月九日審判筆錄），已見其前後二連續犯
    行間主觀上非基於同一概括犯意而為，況被告於八十八年九月四日遭查獲後，即
    進入勒戒及戒治處所至八十九年二月二日止，客觀上亦難認其八十八年間施用毒
    品之概括犯意於此期間猶然持續，未曾中斷，則被告於八十九年間所為之連續犯
    行，係出於新生之犯意，究非連續其八十八年間之犯意甚明，即不能成立連續犯
    ，應予分論併罰。公訴人籠統指涉被告基於概括犯意，自八十八年八月二十日起
    至八十九年七月十一日前九十六小時內某時止，連續多次施用安非他命云云，既
    未將被告八十八年九月五日至八十九年四月初某日前間之犯嫌排除，且未區分被
    告前後連續犯行非基於同一概括犯意而為，容有未洽，茲以公訴人既認被告自八
    十八年九月五日起至八十九年四月初某日前止之施用第二級毒品犯嫌，與前開經
    論罪科刑之犯行間有連續犯之裁判上一罪關係，即毋庸就此部分另為無罪之諭知
    ，附此敘明。爰審酌被告正值青壯之年，本可奮發有為利己利人，卻耽溺於毒品
    之施用，且曾先後因賭博、竊盜、違反麻醉藥品管理條例等案件，多次受刑之科
    處及執行（惟均不構成本案之累犯，見卷內臺灣高等法院檢察署刑案紀錄簡覆表
    ），素行不良，猶無視法令禁制，屢屢施用毒品而被查獲，顯見其法紀觀念淡薄
    ，吝於守法，心存僥倖，甚為可訾，應予非難，兼衡其施用毒品所生危害，要以
    自戕身心健康為主，及施用期間、次數，以及犯後終能供認無隱，非無悔意，態
    度尚稱良好等一切情狀，分別量處如主文所示之刑，並定其應執行之刑，資為懲
    儆。
三、扣案含微量安非他命殘渣之燈泡一只，其內安非他命量微無法秤重，且難以與所
    附著之燈泡析離完盡，應概認屬查獲之毒品，依毒品危害防制條例第十八條前段
    規定，沒收銷燬之。
據上論結，應依刑事訴訟法第二百九十九條第一項前段，毒品危害防制條例第十條第
二項、第十八條前段，刑法第十一條前段、第五十六條、第五十一條第五款，判決如
主文。
本案經檢察官曾文鐘到庭執行職務。
中      華      民      國     九十     年     八     月     二十三     日
                                      臺灣板橋地方法院刑事第六庭
                                          法  官  蔡  新  毅
右正本證明與原本無異。
如不服本判決，應於判決送達後十日內，向本院提出上訴狀。
                                          書記官  謝  麗  秋
中      華      民      國     九十     年     八     月     二十三     日
※附錄本案論罪科刑主要法條全文※
毒品危害防制條例第十條：
施用第一級毒品者，處六月以上五年以下有期徒刑。
施用第二級毒品者，處三年以下有期徒刑。


司法院資訊處製作；財團法人民間司法改革基金會備份。
